【裁判字號】    97,審易,2469
【裁判日期】    971209
【裁判案由】    毒品危害防制條例
【裁判全文】
臺灣高雄地方法院宣示判決筆錄        97年度審易字第2172號
                                    97年度審易字第2469號
公  訴  人  臺灣高雄地方法院檢察署檢察官
被      告  甲○○
                      4
指定辯護人  本院公設辯護人黃秋葉
上列被告因97年度審易字第2172號、第2469號違反毒品危害防制
條例案件，經檢察官分別提起公訴（97年度毒偵字第7418號、第
7053號、第7750號），復經檢察官聲請法院改依協商程序而為判
決，本院認為適當裁定改行協商判決，於中華民國97年12月9 日
下午4 時在本院刑事第七法庭宣示判決，以代判決書，出席職員
如下：
    法  官  高增泓
    書記官  黃麗玉
    通  譯  王清明
法官起立朗讀判決主文、犯罪事實要旨、處罰條文、附記事項，
及告以上訴限制、期間、上訴之法院，且諭知記載其內容：
一、主  文：
    甲○○施用第二級毒品，累犯，處有期徒刑肆月，如易科罰
    金，以新臺幣壹仟元折算壹日。扣案之第二級毒品甲基安非
    他命壹包（含包裝袋，驗前淨重零點貳玖柒公克，驗後淨重
    零點貳玖伍公克），沒收銷燬之，扣案之吸食器壹組、分裝
    杓壹支，均沒收。又施用第二級毒品，累犯，處有期徒刑肆
    月，如易科罰金，以新臺幣壹仟元折算壹日。應執行有期徒
    刑陸月，如易科罰金，以新臺幣壹仟元折算壹日；扣案之第
    二級毒品甲基安非他命壹包（含包裝袋，驗前淨重零點貳玖
    柒公克，驗後淨重零點貳玖伍公克），沒收銷燬之，扣案之
    吸食器壹組、分裝杓壹支，均沒收。
    甲○○持有第一級毒品，累犯，處拘役伍拾日，如易科罰金
    ，以新臺幣壹仟元折算壹日。扣案之第一級毒品海洛因壹包
    （含包裝袋，驗前淨重零點零壹捌公克、驗後淨重零點零壹
    公克），沒收銷燬之。
二、犯罪事實要旨：
    甲○○前於民國84年間因違反肅清煙毒條例案件，經本院以
    84年度訴字第790 號判處有期徒刑3 年2 月確定，入監執行
    後，於88年4 月30日假釋出獄，嗣於89年間，因違反槍砲彈
    藥刀械管制條例案件，經本院以89年度訴字第1888號判處有
    期徒刑2 年，並經臺灣高等法院高雄分院以90年度上訴字第
    936 號、最高法院以91年度臺上字第2400號判決駁回上訴而
    確定，且撤銷前開假釋，應執行殘刑有期徒刑2 年9 月10日
    ，兩案接續執行，而於93年10月18日假釋出監，並於94年8
    月27日假釋期滿末經撤銷而執行完畢。甲○○另於89年間，
    因施用毒品案件，經本院裁定送觀察、勒戒後，認有繼續施
    用毒品之傾向，由本院裁定令入戒治處所施以強制戒治，嗣
    經裁定停止戒治，並於90年5 月28日保護管束期滿未經撤銷
    ，而視為強制戒治執行完畢，由臺灣高雄地方法院檢察署檢
    察官以90年度戒毒偵字第668 號為不起訴處分確定。又於95
    年間，因施用毒品案件，經本院以95年度訴字第2160號判處
    有期徒刑8 月確定。詎甲○○仍不知悔改，竟分別基於施用
    第二級毒品之犯意，於97年7 月31日凌晨4 時至5 時間之某
    時許，在莊漢鵬、黃瑩婷位於高雄市○○區○○路42號7 樓
    之4 住處廁所內，以將第二級毒品甲基安非他命置於玻璃球
    內燒烤，吸食煙霧之方式，施用第二級毒品甲基安非他命1
    次，而於同日下午5 時許，為警在莊漢鵬、黃瑩婷上揭住處
    搜索查獲，經採集甲○○尿液送驗結果，呈甲基安非他命陽
    性反應，並扣得甲○○所有之第二級毒品甲基安非他命1 包
    （含包裝袋，驗前淨重0.297 公克、驗後淨重0.295 公克）
    ，以及甲○○所有而供其施用第二級毒品甲基安非他命所用
    之吸食器1 組及分裝杓1 支。甲○○再於97年8 月29日下午
    1 時許，在某真實姓名、年籍均不詳綽號「鴨子」位於高雄
    市○○○路之住處廁所內，以前開同一方式，施用第一級毒
    品甲基安非他命1 次。另甲○○明知楊國華於97年8 月29日
    ，交付予其收藏之白色粉末1 包，係經政府明令公告查禁之
    第一級毒品，竟基於持有第一級毒品海洛因之犯意，當場予
    以收受而持有之。嗣於97年8 月29日晚間9 時50分許，楊國
    華騎乘機車搭載甲○○，行經高雄市前鎮區○○○路1386巷
    口，為警查獲，當場扣得甲○○持有之第一級毒品海洛因1
    包（含包裝袋，驗前淨重0. 018公克、驗後淨重0.01公克）
    ，而甲○○為警採尿送驗結果呈甲基安非他命陽性反應，始
    獲上情。
三、處罰條文：
    毒品危害防制條例第10條第2 項、第11條第1 項、第18條第
    1 項，刑法第11條、第47條第1 項、第41條第1 項前段、第
    51 條 第5 款、第38條第1 項第2 款。
四、附記事項：
    無。
五、協商判決除有刑事訴訟法第455 條之4 第1 項第1 款於本訊
    問程序終結前，被告撤銷協商合意或檢察官撤回協商聲請者
    ；第2 款被告協商之意思非出於自由意志者；第4 款被告所
    犯之罪非第455 條之2 第1 項所得以協商判決者；第6 款被
    告有其他較重之裁判上一罪之犯罪事實者；第7款 法院認應
    諭知免刑或免訴、不受理者情形之一，及違反同條第2 項「
    法院應於協商合意範圍內為判決；法院為協商判決所科之刑
    ，以宣告緩刑或2 年以下有期徒刑、拘役或罰金為限」等情
    形外，不得上訴。
六、如有前述得上訴情形而不服本判決，得自收受判決（即以本
    宣示判決筆錄代之）送達之日起10日內，向本院提出上訴書
    狀，並應敘述具體理由，如未敘述上訴理由者，應於上訴期
    間屆滿後20日內補提理由書狀於本院（均須按他造當事人之
    人數附繕本），請勿逕送上級法院。
中    華    民    國    97    年    12    月    9     日
                  刑事第七庭  書記官  黃麗玉
                              法  官  高增泓
如不服本判決，應於判決送達後10日內，向本院提出上訴狀。
中    華    民    國    97    年    12    月    9     日
                              書記官  黃麗玉
附錄本案論罪科刑法條全文：
毒品危害防制條例第10條
施用第1級毒品者，處6月以上5年以下有期徒刑。
施用第2級毒品者，處3年以下有期徒刑。


司法院資訊處製作；財團法人民間司法改革基金會備份。
